臺灣臺北地方法院民事裁定  
111年度簡抗字第8號
抗  告  人  黃美華  

上列抗告人與相對人黃給示等人間請求代位分割遺產事件，抗告
人對於民國110年10月19日本院新店簡易庭110年度店簡字第742
號裁定提起抗告，本院裁定如下：
    主  文
一、抗告駁回。
二、抗告費用新臺幣壹仟元由抗告人負擔。
    理  由
一、抗告意旨略以：抗告人住處為馬路邊，因風大信件及通知單
    時常遺失，抗告人並未收受民國110年6月24日補正裁定，原
    審駁回抗告人之訴，對抗告人顯失公平，爰提起抗告等語。
二、按起訴，應以訴狀表明訴訟標的及其原因事實、應受判決事
    項之聲明，提出於法院為之，民事訴訟法第244條第1項第2
    、3款規定甚明。次按，原告之訴，有起訴不合程式或不備
    其他要件之情形者，法院應以裁定駁回之，但其情形可以補
    正者，審判長應定期間先命補正，同法第249條第1項第6款
    定有明文。又所謂「訴訟標的」，係指原告為確定私權，以
    訴之方式請求法院對其主張之法律關係加以判決者而言，且
    訴訟標的之法律關係，應附隨原因事實為主張；而所謂「應
    受判決事項之聲明」，即原告請求法院應為如何判決之聲明
    ，倘有欠缺，將無法特定審理及判決效力之範圍。再按，對
    於簡易程序之第一審裁定提起抗告，第二審法院認抗告為無
    理由者，應為駁回之裁定，民事訴訟法第436條之1第3項準
    用第449條第1項規定甚明。
三、經查，原審法院以抗告人未記載代位分割遺產之遺產項目、
    範圍、各繼承人就遺產之權利持分比例、具體分割方法、分
    割後之權利範圍比例，有訴訟標的及應受判決事項聲明不明
    之情事，於110年6月24日以110年度店簡字第742號裁定命抗
    告人於裁定送達後20日內，補正起訴程式之欠缺，該裁定並
    於同年7月1日依抗告人起訴狀所載新北市樹林區住所為寄存
    送達；嗣因抗告人逾期未補正，經原審法院以抗告人起訴不
    合法，於同年10月19日以110年度店簡字第742號裁定（下稱
    原裁定）駁回抗告人之訴等情，有上開裁定、本院新店簡易
    庭送達證書各1份可參（見原審卷㈡第255至259、269至277頁
    ），揆諸首開說明，抗告人未遵期補正，其訴自非合法。原
    裁定以抗告人起訴不合法，駁回抗告人之訴，並無不合。抗
    告人以其個人因素未收受補正裁定，指摘原裁定不當，求予
    廢棄，為無理由，應予駁回。
四、據上論結，本件抗告為無理由，爰裁定如主文。
中　　華　　民　　國　　111 　年　　3 　　月　　31  　日
                  民事第八庭  審判長法　官  鄭佾瑩　
　　　　　　　　　　　　　　　　　　法　官  陳威帆
　　　　　　　　　　　　　　　　　　法  官　吳佳樺
以上正本係照原本作成。
不得再抗告。
中　　華　　民　　國　　111 　年　　3 　　月　　31  　日
                                    書記官  黃湘茹